tr: Elektronik > Elektronik Alet Aksesuarları > Kablolar > Ses ve Görüntü Kabloları: AUX Kabloları; DVI Kabloları; DisplayPort Kabloları; HDMI Kabloları; Enstrüman Kabloları; Optik Ses Kabloları; RCA Kabloları; Hoparlör Kabloları; VGA Kabloları; XLR Kabloları
hu: Elektronika > Elektronikai kiegészítők > Kábelek > Hang- és videokábelek: AUX kábelek; DVI-kábelek; DisplayPort-kábelek; HDMI kábelek; Hangszerkábelek; Optikai hangkábelek; RCA-kábelek; Hangszórókábelek; VGA kábelek; XLR kábelek
pl: Elektronika > Akcesoria elektroniczne > Kable > Kable audio-wideo: Kable AUX; Kable DVI; Kable DisplayPort; Kable HDMI; Kable instrumentu; Optyczne kable audio; Kable RCA; Kable głośnikowe; Kable VGA; Kable XLR
fr: Appareil électronique > Accessoires électroniques > Câbles pour appareils électroniques > Câbles audio et vidéo: Câbles AUX; Câbles DVI; Câbles DisplayPort; Câbles HDMI; Câbles d’instrument; Câbles audio optiques; Câbles RCA; Câbles pour haut-parleur; Câbles VGA; Câbles XLR
vi: Thiết bị điện tử > Phụ kiện thiết bị điện tử > Dây cáp > Cáp âm thanh & video: Cáp AUX; Cáp DVI; Cáp DisplayPort; Cáp HDMI; Cáp nhạc cụ; Cáp âm thanh quang; Cáp RCA; Cáp loa; Cáp VGA; Cáp XLR
zh-CN: 电子产品 > 电子配件 > 线缆 > 音频与视频电缆: AUX 电缆; DVI 线缆; DisplayPort 线缆; HDMI 电缆; 乐器线缆; 光纤音频线缆; RCA 线缆; 扬声器线缆; VGA 电缆; XLR 电缆
sv: Elektronik > Elektroniktillbehör > Kablar > Ljud- och videokablar: AUX-kablar; DVI-kablar; DisplayPort-kablar; HDMI-kablar; Instrumentkablar; Optiska ljudkablar; RCA-kablar; Högtalarkablar; VGA-kablar; XLR-kablar
lt-LT: Elektronika > Elektronikos priedai > Kabeliai > Garso ir vaizdo kabeliai: AUX kabeliai; DVI kabeliai; DisplayPort kabeliai; HDMI kabeliai; Instrumentų kabeliai; Optiniai garso kabeliai; RCA kabeliai; Garsiakalbių kabeliai; VGA kabeliai; XLR laidai
en: Electronics > Electronics Accessories > Cables > Audio & Video Cables: AUX Cables; DVI Cables; DisplayPort Cables; HDMI Cables; Instrument Cables; Optical Audio Cables; RCA Cables; Speaker Cables; VGA Cables; XLR Cables
it: Elettronica > Accessori dispositivi elettronici > Cavi > Cavi audio e video: Cavi AUX; Cavi DVI; Cavi DisplayPort; Cavi HDMI; Cavi di strumento; Cavi audio ottici; Cavi RCA; Cavi degli altoparlanti; Cavi VGA; Cavi XLR
sk-SK: Elektronika > Elektronické príslušenstvo > Káble > Audio a video káble: AUX káble; DVI káble; DisplayPort káble; HDMI káble; Nástrojové káble; Optické audio káble; RCA káble; Káble reproduktorov; VGA káble; XLR káble
de: Elektronik > Elektronisches Zubehör > Kabel > Audio- & Videokabel: AUX-Kabel; DVI-Kabel; DisplayPort-Kabel; HDMI-Kabel; Instrumentenkabel; Optische Audiokabel; RCA-Kabel; Lautsprecherkabel; VGA-Kabel; XLR-Kabel
ro-RO: Electronice > Accesorii electronice > Cabluri > Cabluri audio și video: Cabluri AUX; Cabluri DVI; Cabluri DisplayPort; Cabluri HDMI; Cabluri pentru instrumente; Cabluri audio optice; Cabluri RCA; Cabluri pentru difuzoare; Cabluri VGA; Cabluri XLR
zh-TW: 電子器材 > 電子配件 > 線材 > 視聽線材: AUX 連接線; DVI 線材; DisplayPort 線材; HDMI 連接線; 樂器線材; 光纖音訊線; RCA 線材; 喇叭線材; VGA 連接線; XLR 連接線
th: อิเล็กทรอนิกส์ > อุปกรณ์อิเล็กทรอนิกส์ > สายสัญญาณ > สายสัญญาณภาพและเสียง: สาย AUX; สาย DVI; สาย DisplayPort; สาย HDMI; สายเครื่องดนตรี; สายสัญญาณเสียงแบบออปติคัล; สาย RCA; สายลำโพง; สาย VGA; สาย XLR
da: Elektronik > Elektronik – tilbehør > Kabler > Lyd- og videokabler: AUX-kabler; DVI-kabler; DisplayPort-kabler; HDMI-kabler; Instrumentkabler; Optiske lydkabler; RCA-kabler; Højttalerkabler; VGA-kabler; XLR-kabler
sl-SI: Elektronika > Elektronski dodatki > Kabli > Avdio in video kabli: Kabli AUX; DVI kabli; DisplayPort kabli; Kabli HDMI; Instrumentalni kabli; Optični zvočni kabli; RCA kabli; Zvočniški kabli; Kabli VGA; Kabli XLR
pt-PT: Eletrónica > Acessórios eletrónicos > Cabos > Cabos áudio e vídeo: Cabos AUX; Cabos DVI; Cabos displayport; Cabos HDMI; Cabos para instrumentos; Cabos óticos de áudio; Cabos RCA; Cabos para colunas; Cabos VGA; Cabos XLR
fi: Elektroniikka > Sähkötarvikkeet > Kaapelit > Audio- ja videokaapelit: AUX-kaapelit; DVI-kaapelit; DisplayPort-kaapelit; HDMI-kaapelit; Instrumenttikaapelit; Optiset äänikaapelit; RCA-kaapelit; Kaiutinkaapelit; VGA-kaapelit; XLR-kaapelit
ja: 電子機器 > 電気製品関連用品・PC周辺機器 > ケーブル > AVケーブル: AUXケーブル; DVIケーブル; DisplayPortケーブル; HDMIケーブル; 楽器用ケーブル; 光オーディオケーブル; RCAケーブル; スピーカーケーブル; VGAケーブル; XLRケーブル
ru: Электроника > Аксессуары для электроники > Кабели > Аудио- и видеокабели: Кабели AUX; Кабели DVI; Кабели DisplayPort; Кабели HDMI; Инструментальные кабели; Оптические аудиокабели; Кабели RCA; Акустические кабели; Кабели VGA; Кабели XLR
es: Electrónica > Accesorios electrónicos > Cables > Cables de audio y vídeo: Cables auxiliares; Cables DVI; Cables DisplayPort; Cables HDMI; Cables de instrumento; Cables de audio ópticos; Cables RCA; Cables de altavoz; Cables VGA; Cables XLR
pt-BR: Eletrônicos > Acessórios para eletrônicos > Cabos > Cabos de áudio e vídeo: Cabos AUX; Cabos DVI; Cabos DisplayPort; Cabos HDMI; Cabos de instrumento; Cabos ópticos de áudio; Cabos RCA; Cabos de alto-falante; Cabos VGA; Cabos XLR
cs: Elektronika > Elektronika – příslušenství > Kabely > Kabely pro zvuk a video: Kabely AUX; DVI kabely; DisplayPort kabely; Kabely HDMI; Nástrojové kabely; Optické audiokabely; RCA kabely; Reproduktorové kabely; Kabely VGA; Kabely XLR
ko: 전자기기 > 전자기기 부대용품 > 케이블 > 오디오/비디오 케이블: AUX 케이블; DVI 케이블; DisplayPort 케이블; HDMI 케이블; 악기 케이블; 광학 오디오 케이블; RCA 케이블; 스피커 케이블; VGA 케이블; XLR 케이블
nl: Elektronica > Accessoires voor elektronica > Kabels > Audio- en videokabels: AUX-kabels; DVI kabels; DisplayPort kabels; HDMI-kabels; Instrumentkabels; Optische audiokabels; RCA kabels; Luidsprekerkabels; VGA-kabels; XLR-kabels
bg-BG: Електроника > Аксесоари за електроника > Кабели > Аудио- и видеокабели: AUX кабели; DVI кабели; DisplayPort кабели; HDMI кабели; Кабели за инструменти; Оптични аудиокабели; RCA кабели; Кабели за високоговорители; VGA кабели; XLR кабели
nb: Elektronikk > Elektronikktilbehør > Kabler > Lyd- og videokabler: AUX-kabler; DVI-kabler; DisplayPort-kabler; HDMI-kabler; Instrumentkabler; Optiske lydkabler; RCA-kabler; Høyttaler-kabler; VGA-kabler; XLR-kabler
el: Ηλεκτρονικά > Αξεσουάρ ηλεκτρονικών συσκευών > Καλώδια > Καλώδια ήχου & βίντεο: Καλώδια AUX; Καλώδια DVI; Καλώδια DisplayPort; Καλώδια HDMI; Καλώδια οργάνων; Οπτικά καλώδια ήχου; Καλώδια RCA; Καλώδια ηχείων; Καλώδια VGA; Καλώδια XLR
hr-HR: Elektronika > Pribor za elektroniku > Kabeli > Audio i video kabeli: AUX kabeli; DVI kabeli; Kabeli za DisplayPort; HDMI kabeli; Instrumentalni kabeli; Optički audiokabeli; RCA kabeli; Kabeli za zvučnike; VGA kabeli; XLR kabeli